臺灣臺南地方法院刑事判決　　　　　　　95年度訴字第1192號
公　訴　人　臺灣臺南地方法院檢察署檢察官
被　　　告　甲○○
指定辯護人　本院公設辯護人　乙○○
上列被告因違反毒品危害防制條例案件，經檢察官提起公訴（95
年度偵字第9949號），本院判決如下：
    主  文
甲○○連續販賣第一級毒品，累犯，處有期徒刑柒年貳月。販賣
毒品所得新臺幣壹仟伍佰元，沒收之，如全部或一部不能沒收時
，以其財產抵償之。扣案行動電話壹具（含通話晶片0000000000
），沒收。
    事  實
一、甲○○前因違反麻醉藥品管理條例，經法院判處有期徒刑二
    年八月，於民國九十二年八月十三日縮短刑期假釋出監，刑
    期至九十三年七月七日期滿，未經撤銷假釋，以已執行論，
    詎猶不知謹言慎行，復基於意圖營利，販賣第一級毒品海洛
    因之概括犯意，以0000000000號行動電話作為聯絡工具，於
    九十五年六月十七日及同年月二十日，在臺南縣新營市火車
    站前之大同旅社前，連續二次販賣第一級毒品海洛因予丙○
    ○，每次一包，價金分別為新臺幣五百元及一千元，販毒所
    得共一千五百元。嗣經警循線於九十五年六月二十七日十三
    時二十分許，持搜索票至臺南縣新營市○○路三十九巷六十
    五號甲○○租屋處查獲，並當場扣得甲○○用以聯絡販賣海
    洛因之行動電話一具（含通話晶片0000000000）。
二、案經臺南縣警察局移送臺灣臺南地方法院檢察署檢察官偵查
    起訴。
    理  由
一、上開犯罪事實，業據被告甲○○於審理中坦承不諱，且經證
    人丙○○到庭證述屬實，復有扣案被告持用之0000000000號
    行動電話一具，及該電話號碼與證人丙○○持用之00000000
    00號行動電話於九十五年六月十七日及二十日之通訊監察譯
    文附卷可資參佐，被告自白核與事實相符，其犯行洵堪認定
    。
二、核被告販賣第一級毒品海洛因予丙○○，係犯毒品危害防制
    條例第四條第一項販賣第一級毒品罪。被告被告先後二次販
    賣毒品之行為，時間緊接，方法相同，顯係基於概括犯意反
    覆為之，且被告行為後，於九十四年一月七日修正，同年二
    月二日公布之刑法，已於九十五年七月一日施行，修正後刑
    法已刪除第五十六條連續犯之規定，則被告之犯行，因行為
    後刑法業已刪除連續犯之規定，此刪除雖非犯罪構成要件之
    變更，但顯已影響行為人刑罰之法律效果，自屬法律有變更
    ，依修正後刑法第二條第一項規定「行為後法律有變更者，
    適用行為時之法律。但行為後之法律有利於行為人者，適用
    最有利於行為人之法律」，比較新、舊法結果，仍應適用較
    有利於被告之行為時法律即舊法論以連續犯（最高法院九十
    五年第八次刑事庭會議決議參照）。準此，被告先後二次販
    賣海洛因犯行，因時間緊接，方法相同，觸犯構成要件相同
    之罪名，顯係基於概括犯意反覆而為，應依連續犯規定論以
    一罪，且因販賣第一級毒品法定刑度為死刑、無期徒刑，依
    刑法第六十四條、第六十五條第一項規定，均不得加重其刑
    ，故不予加重。被告販賣毒品前，持有毒品之低度行為已為
    販賣之高度行為吸收，均不另論罪。
三、被告前因違反麻醉藥品管理條例，經法院判處有期徒刑二年
    八月，於九十二年八月十三日縮短刑期假釋出監，刑期至九
    十三年七月七日期滿，未經撤銷假釋，以已執行論，其於五
    年以內再故意犯有期徒刑以上之罪，不論依修正前刑法第四
    十七條，或修正後刑法第四十七條第一項規定，均構成累犯
    ，對被告而言並無有利或不利之情形，自不生新舊法比較之
    問題，應逕依修正前刑法第四十七條，論以累犯，且依刑法
    第六十四條、第六十五條第一項規定，同亦不予加重其刑。
四、被告所犯販賣第一級毒品罪，法定最低刑度為無期徒刑，然
    以被告販賣毒品之對象僅有一人，且販賣次數及數量均不多
    ，顯非販毒大盤商，本院認縱宣告法定最低刑度無期徒刑，
    猶嫌過重，其犯罪情狀，非全無可憫之處，應依刑法第五十
    九條規定，減輕其刑。爰審酌被告販賣第一級毒品供他人施
    用，戕害他人身體健康，及被告販賣之次數、數量、犯後坦
    認犯行之態度等一切情狀，量處如主文所示之刑。扣案行動
    電話一具（含通話晶片0000000000），為被告所有供聯絡販
    賣毒品，及被告販賣毒品所得一千五百元等，均依毒品危害
    防制條例第十九條第一項，宣告沒收，販毒所得如全部或一
    部不能沒收時，以其財產抵償之。另扣案之行動電話一具（
    含通話晶片0000000000號），因無證據證明與被告販毒有關
    ，爰不為沒收之諭知。
據上論斷，應依刑事訴訟法第二百九十九條第一項前段，毒品危
害防制條例第四條第一項、第十九條第一項、刑法第二條第一項
、第十一條前段、修正前第五十六條前段、修正前第四十七條、
第五十九條，判決如主文。
本案經檢察官丁○○到庭執行職務
中　　華　　民　　國　　96　　年　　4　 　月 　 2　 　日
          刑事第三庭  審判長  法　官  鄧希賢
                              法  官  張銘晃
                              法  官  包梅真
以上正本證明與原本無異。
如不服本判決，應於收受送達後10日內向本院提出上訴書狀。
  　　　　　　　　　　　　　　書記官  李淑秋
中　　華　　民　　國　　96　　年　　4 　　月　　2 　　日
附錄本案論罪科刑法條全文
毒品危害防制條例第4條：
製造、運輸、販賣第一級毒品者，處死刑或無期徒刑；處無期徒
刑者，得併科新臺幣 1 千萬元以下罰金。
製造、運輸、販賣第二級毒品者，處無期徒刑或 7 年以上有期徒
刑，得併科新臺幣 7 百萬元以下罰金。
製造、運輸、販賣第三級毒品者，處 5 年以上有期徒刑，得併科
新臺幣 5 百萬元以下罰金。
製造、運輸、販賣第四級毒品者，處 3 年以上 10 年以下有期徒
刑，得併科新臺幣 3 百萬元以下罰金。
製造、運輸、販賣專供製造或施用毒品之器具者，處 1 年以上 7
年以下有期徒刑，得併科新臺幣 1 百萬元以下罰金。
前五項之未遂犯罰之。
